【裁判字號】    92,交上易,2021
【裁判日期】    920905
【裁判案由】    公共危險等
【裁判全文】
臺灣高等法院臺中分院刑事判決                九十二年度交上易字第二○二一號
    上  訴  人
    即  被  告  乙○○
右上訴人因公共危險等案件，不服臺灣臺中地方法院九十二年度交易字第二○九號，
中華民國九十二年九月五日第一審判決（起訴案號：臺灣臺中地方法院檢察署九十一
年度偵字第一五九五九號），提起上訴，本院判決如左：
    主      文
上訴駁回。
    事實及理由
一、本案經本院審理結果，認第一審判決認事用法及量刑均無不當，應予維持，並引
    用第一審判決書記載之事實、證據及理由（如附件）。
二、上訴人即被告乙○○在本院審理時，亦坦承確有本案前審判決所認定之犯行無誤
    。雖上訴指摘原審判決量刑過重，但其所致告訴人丙○○之損害非輕，迄今又未
    賠償告訴人丙○○所受之損害，原審判決之量刑核無過重之情事，其上訴無理由
    ，應予駁回。
三、據上論斷，應依刑事訴訟法第三百七十三條、第三百六十八條，判決如主文。
本案經檢察官甲○○到庭執行職務。
中      華      民      國      九十二     年    十二     月   三十一   日
                                臺灣高等法院臺中分院刑事第三庭
                                      審判長法  官  陳  朱  貴
                                            法  官  胡  忠  文
                                            法  官  廖  柏  基
右正本證明與原本無異。
不得上訴。
                                            書記官  詹  錫  朋
中      華      民      國      九十三     年     一      月     二     日
                                                                        Ｆ
臺灣臺中地方法院刑事判決                        九十二年度交易字第二○九號
    公  訴  人  臺灣臺中地方法院檢察署檢察官
    被      告  丙○○  男  二十七歲（民國○○○年○月○○日生）
                        住台中縣梧棲鎮○○路○段四一一號
                        身分證統一編號：Ｚ000000000號
    被      告  乙○○  男  二十三歲（民國○○○年○○月○○○日生）
                        住台中縣龍井鄉○○路一三二巷二號二樓之五
                        身分證統一編號：Ｚ000000000號
    右  一  人
    選任辯護人  莊惠祺律師
                張績寶律師
                張繼準律師
右列被告因公共危險等案件，經檢察官提起公訴（九十一年度偵字第一五九五九號）
，本院判決如左：
    主  文
丙○○服用酒類，不能安全駕駛動力交通工具而駕駛，處拘役伍拾日，如易科罰金以
佰元折算壹日；緩刑貳年。
乙○○服用酒類，不能安全駕駛動力交通工具而駕駛，處有期徒刑貳月；又因過失傷
害人，致重傷，處有期徒刑柒月。應執行有期徒刑捌月。
    事  實
一、乙○○於民國九十一年七月十六日晚上下午十一時多，在台中縣沙鹿鎮某路邊攤
    ，飲用補藥酒一杯，至達不能安全駕駛之程度後，仍於酒後駕駛車號三Ｋ—八四
    四六號自用小客車，沿台中縣梧棲鎮○○路○段由北往南方向行駛。於九十一年
    七月十七日凌晨一時十八分許，途經台中縣梧棲鎮○○路○段與永興路口時速限
    制為七十公里之路段時，原應注意行車速度，應依標誌或標線之規定，且應注意
    車前狀況，隨時採取必要之安全措施，以避免危險之發生，而依當時情形，天候
    陰天，視距良好無障礙物，又無不能注意之情事，竟疏未注意車前狀況，貿然於
    酒後以時速七十至八十公里之速度超速行駛，適同一時、地，有丙○○於九十一
    年七月十六日晚上下午十時多許，在台中縣龍井鄉金富順公司飲用維士比半瓶，
    至達不能安全駕駛之程度後，仍於酒後駕駛車號Ｘ二—一八三八號自用小客車，
    沿台中縣梧棲鎮○○路由東往西方向行駛，亦行經該路口，由於乙○○前開疏失
    ，致於上開路口追撞丙○○駕駛之自用小客車右前座車門，乙○○之車並因而失
    控撞上何宗連所有停放在路旁之車號Ｘ二—五四三九號自用小客車，致丙○○因
    而受有胸腹部挫傷、胸椎第八、九節骨折、脫位、術後併胸髓不完全損傷併雙下
    肢癱瘓及神經性膀胱等傷害而受有雙下肢機能毀敗之重傷害。乙○○則受有腦震
    盪併左側前額皮下血腫、左膝挫傷併撕裂傷、背部挫傷併腎挫傷等傷害（丙○○
    涉嫌過失傷害部分業經乙○○在偵查中撤回告訴、未據起訴）。嗣經警據報前來
    處理而查獲，並經光田綜合醫院測得乙○○血液中所含酒精成份為０‧一三七ｇ
    ％（換算成吐氣所含酒精濃度約為每公升０‧六八毫克），丙○○血液中所含酒
    精成份為０‧一二三ｇ％（換算成吐氣所含酒精濃度約為每公升０‧六一毫克）
    。
二、案經丙○○告訴及台中縣警察局清水分局報請臺灣臺中地方法院檢察署檢察官偵
    查起訴。
    理  由
一、訊據被告乙○○、丙○○對於酒後開車部分均坦承不諱，惟被告丙○○辯稱：飲
    酒與車禍之發生沒有關係。而被告乙○○固坦承於右揭時、地超速肇事致告訴人
    兼被告丙○○受重傷等情不諱，惟另辯稱：當時是丙○○闖紅燈，其才撞到丙○
    ○的車云云。經查右揭犯罪事實，業經丙○○指訴甚詳，且經證人何宗連於警訊
    及偵查中證述綦詳，並有道路交通事故調查報告表乙份、照片六張、光田綜合醫
    院生化檢驗報告單二份、光田醫院診斷證明書五張、舉發違反道路交通管理事件
    通知單二紙、車籍作業系統—查詢車輛認可資料三紙附卷可稽。按服用酒類不能
    安全駕駛動力交通工具之認定，參考德國、美國之認定標準，對於酒精濃度呼氣
    已達每公升○．五五毫克或血液濃度達百分之○．一一以上，肇事率為一般正常
    人之十倍，應認為已達不能安全駕駛之標準（法務部八十八年五月十八日八八年
    度法檢字第一六六九號函參照），被告乙○○肇事後所測得血液中所含酒精成份
    為０‧一三七ｇ％（換算成吐氣所含酒精濃度約為每公升０‧六八毫克），丙○
    ○血液中所含酒精成份為０‧一二三ｇ％（換算成吐氣所含酒精濃度約為每公升
    ０‧六一毫克），顯已達不能安全駕駛動力交通工具之程度甚明。次按車輛行駛
    時，行車速度依標誌或標線之規定；汽車行駛時，駕駛人應注意車前狀況，並隨
    時採取必要之安全措施；汽車駕駛人飲酒後其吐氣所含酒精成份超過每公升○．
    二五毫克以上者，不得駕車，道路交通安全規則第九十三條第一項、第九十四條
    第三項、第一百十四條第二款分別定有明文。被告乙○○駕車自應注意上述道路
    交通安全規定。又被告乙○○自承肇事當時時速約七、八十公里，且依現場圖所
    示，丙○○之車側面被乙○○車撞到後，改變方向還刮地約四十公尺才停下，且
    右前車門完全凹陷毀損，而乙○○駕駛之車刮地移動約二十公尺，車頭全毀，右
    側車身擦撞路旁何宗連之車亦凹陷嚴重，顯見乙○○車速甚快，其有超速甚明。
    另依現場照片所示，乙○○係車頭撞及丙○○之右側車身，且丙○○當時已過路
    口中線快到路邊邊線時始被乙○○撞及，顯見當時乙○○並未注意路口車前狀況
    ，始攔腰撞上已快過路口之丙○○之車。又依道路交通事故調查報告表所載，肇
    事當時天候陰天，視距良好無障礙物，又無不能注意之情形，詎被告乙○○疏不
    注意為之，以致酒精濃度超過規定、超速駕車肇事致丙○○受傷，被告乙○○有
    應注意能注意而不注意之過失甚明。雖被告乙○○辯稱丙○○闖紅燈，惟並無任
    何證據足以佐證，且依常情乙○○行經交岔路口，本應減速慢行，其竟不為此圖
    ，反超速疾行，徵諸丙○○所稱伊係待綠燈後始起步之情，被告乙○○應係未減
    速慢行，且因見燈號已將變化，反加速急欲通過，但因黃燈短暫，無法在丙○○
    行向轉為綠燈前即通過，因而形成追撞丙○○之情形，應堪認定。此外，被告乙
    ○○之過失駕駛行為，核與丙○○之受傷間，具有相當因果關係，被告乙○○所
    辯係乙○○闖紅燈肇事並無足採，而被告乙○○所辯飲酒與車禍之發生並無關係
    ，縱然屬實，亦不影響其罪責之成立。從而，事證明確，被告等犯行均堪以認定
    。
二、核被告丙○○、乙○○所為，酒醉駕車部分，均係犯刑法第一百八十五條之三服
    用酒類致無法安全駕駛動力交通工具罪；被告乙○○因駕車之過失致被害人丙○
    ○受傷部分，係犯刑法第二百八十四條第一項後段之過失傷害致重傷罪。其酒醉
    駕車因而致人受傷，就其所犯過失傷害致重傷罪部分，應依道路交通管理處罰條
    例第八十六條第一項規定加重其刑。被告乙○○所犯上開二罪間，犯意各別，行
    為互殊，應予分論併罰。爰審酌被告等酒醉後已不能安全駕駛，仍不顧公眾之安
    危，貿然駕車，被告乙○○並因非輕之過失，導致被害人丙○○因本件車禍事故
    受有重傷，兼衡及被告等之素行，犯後坦承犯行，及被告乙○○尚未與丙○○達
    成民事和解等一切情狀，分別量處如主文所示之刑，乙○○部分並定應執行之刑
    ，丙○○部分並諭知易科罰金之折算標準，以資懲儆。未查被告丙○○前未曾受
    有期徒刑以上刑之宣告，有台灣高等法院被告全國前案紀錄表在卷可按，其因本
    件車禍導致重傷，其情可憫，且其經此教訓，當知警惕而無再犯之虞，本院綜核
    各情，所宣告之刑，認以暫不執行為適當，併予宣告緩刑，以啟自新。
據上論斷，應依刑事訴訟法第二百九十九條第一項前段，刑法第一百八十五條之三、
第二百八十四條第一項後段、第四十一條第一項前段、第七十四條第一款、第五十一
條第五款，道路交通管理處罰條例第八十六條第一項，罰金罰鍰提高標準條例第一條
前段，判決如主文。
中      華      民      國    九十二    年      九      月     五       日
                       台灣台中地方法院交通法庭
                                       法  官   王  靜  秋
右正本證明與原本無異。
如不服本判決，應於判決送達後十日內向本院提出上訴狀，上訴於臺灣高等法院臺中
分院（須附繕本）。
                                        書記官
中      華      民      國    九十二    年      九      月      五      日
附錄論罪科刑法條
刑法第一百八十五條之三：
    服用毒品、麻醉藥品、酒類或其他相類之物，不能安全駕駛動力交通工具而駕駛
    者，處一年以下有期徒刑、拘役或三萬元以下罰金。
刑法第二百八十四條第一項
    因過失傷害人者，處六月以下有期徒刑，拘役或五百元以下罰金，致重傷者，處
  一年以下有期徒刑、拘役或五百元以下罰金。


司法院資訊處製作；財團法人民間司法改革基金會備份。
